臺灣臺北地方法院民事裁定
111年度亡字第57號
聲  請  人  胡台生  

失  蹤  人  胡潱之  
上列聲請人為失蹤人胡潱之聲請死亡宣告事件，本院裁定如下：
    主      文
准對失蹤人胡潱之（男，民國前0 年0 月00日生，身分證統一編
號：Z000000000）為宣告死亡之公示催告。
失蹤人胡潱之應於本公示催告揭示於法院公告處之日起三個月內
向本院陳報現尚生存，如不陳報，本院將宣告其為死亡。
凡知該失蹤人生死者，均應於上開期間內，將其所知之事實陳報
本院。
    理      由
一、按失蹤人失蹤滿7年後，法院得因利害關係人之聲請，為死
    亡之宣告；失蹤人為80歲以上者，得於失蹤滿3年後，為死
    亡之宣告；失蹤人為遭遇特別災難者，得於特別災難終了滿
    1年後，為死亡之宣告；民法第8條定有明文。又法院准許宣
    告死亡之聲請者，應公示催告；前項公示催告應公告之；並
    應揭示於法院公告處、資訊網路及其他適當處所，法院認為
    必要時，並得命登載於公報或新聞紙，或用其他方法公告之
    ；報明期間，自前項揭示之日起，應有6個月以上；但失蹤
    人滿百歲者，其陳報期間，得定為自揭示之日起2個月以上
    ；家事事件法第156條第1項、第3項、準用同法第130條第3
    項至第5項分別定有明文。
二、聲請意旨略以：失蹤人胡潱之於民國77年8月16日赴大陸探
    親，失蹤後，迄今已逾34年，爰依民法第8 條第1 、2 項、
    家事事件法第155 條聲請死亡宣告等語。　
三、經查：聲請人主張之事實，業據提出臺北市政府警察局文山
    第一分局木新派出所受處理案件證明單、戶籍謄本、繼承系
    統表、戶口名簿等為佐(見本院卷第11-23頁)，復有本院民
    事紀錄科查詢表、臺北市政府社會局111年5月4日北市社助
    字第1113071957號函、新北市政府殯葬管理處111年5月5日
    新北殯館字第1115234824號函、內政部移民署111年5月5日
    移署資字第1110050242號函暨入出國日期紀錄、臺北市殯葬
    管理處111年5月6日北市殯儀二字第1113005677號函、勞動
    部勞工保險局111年5月6日保普生字第11113020660號函在卷
    為證(見本院卷第33-47頁)。本院審酌上開事證，失蹤人胡
    潱之於77年8月16日自臺出境後再無入境紀錄，亦無在臺相
    關資料，而失蹤人胡潱之於民前8年8月25日生，計算其年齡
　　至目前已118歲，遠超出109年臺灣地區、臺北市簡易生命表
    之平均餘命，堪信失蹤人胡潱之於77年8月16日出境後，行
    蹤不明。又胡潱之於77年8月16日失蹤時為滿80歲以上之人
    ，計算至80年8月16日止，失蹤屆滿3年，與前揭規定尚無不
    合，應准許為公示催告。
四、爰裁定如主文。 
中　　華　　民　　國　　111 　年　　5 　　月　　30　　日
                    家事法庭  法  官 蔡寶樺
以上正本係照原本作成。
本裁定不得抗告。
中　　華　　民　　國　　111 　年　　5 　　月　　30　　日
                              書記官  張妤瑄